# 分步处置股权问题请教陈版

提问人：lbwl 时间：2012-08-20 10:10:01
就是我持有一个公司60%,现在要处置，但是采取分步处置的形式，先卖30%,主要是因为被处置单位有欠我们的往来款，怕一次性都卖了往来款收不回来了，其实这个跟解释 5 里面的情况差不多，但是因为解释 5 最终没发布，那么我现在能将这30%股份的收益进入投资收益吗，审计我们的事务所说不行，但是我觉得可以。

回答人：chenyiwei
解释 5 号征求意见稿中的这个问题是来源于IAS 27（ 2008 年修订）第 33 段，尽管没有正式发布，但可以参照执行。在解释 5 号征求意见的过程中，对这一条并无太大争议。